Inventaris van de archieven van de Provinciale organisaties voor de uitvoering van de Landbouwcrisiswet 1933 in Zuid-Holland en de Stichting tot Uitvoering van de Landbouwmaatregelen (STULM) van het Ministerie van Landbouw, Natuur en Voedselkwaliteit, 1932-1984
Nationaal Archief, Den Haag
- Bureau Provinciale Voedselcommissaris voor Zuid-Holland, 2
  - Organisatie, 2.07
    - Kopieboeken van uitgaande correspondentie, 1938-1958; 37-84; 48 banden
      - 1941 nov. - 1943 nov., 44
        Nota bene: Afdeling 1
      - 1941 nov. - 1943 okt., 45
        Nota bene: Afdeling 2
      - 1941 nov. - 1943 okt., 46
        Nota bene: Afdeling 3
      - 1941 nov. - 1943 okt., 47
        Nota bene: Afdeling 4
      - 1941 nov. - 1943 okt., 48
        Nota bene: Afdeling 5 en 6
      - 1941 nov. - 1943 nov., 49
        Nota bene: Afdelingen 9, 10 en 11. Vanaf september 1942 provinciale voedselcommissaris
      - 1941 dec. - 1943 okt., 50
        Nota bene: Afdeling 12 t/m 17
      - 1941 nov. - 1943 nov., 51
        Nota bene: Afdelingen 18, 19 en 21. Vanaf september 1942 voedselcommissaris?
      - 1941 nov. - 1943 nov., 52
        Nota bene: Afdeling 22 en 23
      - 1942 feb. - 1943 okt., 53
      - 1942 nov. - 1943 sep., 54
      - 1943 nov. - 1945 sep., 55
        Nota bene: Afdeling 1; 3/1/668 - 3/1/1089
      - 1943 nov. - 1945 sep., 56
        Nota bene: Afdeling 2; 3/2/448 - 3/2/718
      - 1943 nov. - 1945 sep., 57
        Nota bene: Afdeling 3, 3A, 4 en 5
      - 1943 nov. - 1945 sep., 58
        Nota bene: Afdeling 6, 7 en 9
      - 1943 nov. - 1945 sep., 59
        Nota bene: Afdeling 11 t/m 13
      - 1943 nov. - 1945 okt., 60
        Nota bene: Afdeling 15 en 17 3/15/98 t/m 3/17/256
      - 1943 nov. - 1945 sep., 61
        Nota bene: Afdeling 18,19 en 21 t/m 23
      - 1943 nov. t/m 1945 sep., 62
        Nota bene: Afdelingen 24, 25, 27, 29, 30 en 31
      - 1945 okt. - 1946 mrt., 63
      - 1945 okt. - 1947 juli, 64
        Nota bene: Afdelingen 2 en 33a
      - 1945 okt. - 1947 juli, 65
      - 1945 okt. - 1947 juli, 66
        Nota bene: Afdeling 11 t/m 14
      - 1945 okt. - 1947 juli, 67
        Nota bene: Afdeling 21, 23 t/m 25
      - 1945 okt. - 1948 dec., 68
        Nota bene: Afdeling 8 t/m 13
      - 1945 okt. - 1948 dec., 69
        Nota bene: Afdeling 15 t/m 21
      - 1945 okt. - 1948 dec., 70
        Nota bene: Afdeling 23 t/m 30
      - 1945 okt. - 1948 dec., 71
        Nota bene: Afdeling 31 t/m 33
      - 1946 mrt. - apr., 72
      - 1946 mrt. - okt., 73
      - 1946 okt. - 1947 mei, 74
        Nota bene: Afdeling 7 3/7/208 t/m 3/7/258
      - 1947 juli - 1948 dec., 75
        Nota bene: Afdeling 1 t/m 3
      - 1947 juli - 1948 dec., 76
        Nota bene: Afdeling 4 t/m 6
      - 1947 juli - 1948 jan., 77
      - 1948 feb. - dec., 78
      - 1949 jan. - 1950 dec., 79
      - 1949 jan. - 1950 dec., 80
        Nota bene: Afdeling 8 t/m 19
      - 1951 jan. - 1954 dec., 81
        Nota bene: Afdeling 19 t/m 33
      - 1955 jan. - 1958 aug., 82
      - 1955 jan. - 1958 dec., 83
      - 1955 apr. - 1958 aug., 84
    - Kopieboek van uitgaande correspondentie van de provinciale inkoopcentrale van akkerbouwproducten voor Zuid-Holland, 1941-1942; 85; 1 band
    - Kopieboek van uitgaande correspondentie van het aan- en verkoopbureau van akkerbouwproducten afdeling Zuid-Holland, 1942-1944; 86; 1 band
    - Verzameling van besluiten, beschikkingen, verordeningen, jurisprudentie over de voedselvoorziening over de periode 25 augustus 1939 - 15 februari 1949, 87; 1 band
- Gewestelijke Tarwe-Organisatie voor Noord- en Zuid-Holland, 3
  - Organisatie, 3.07
    - Kopieboeken van uitgaande correspondentie, 1932-1941; 88-101; 14 banden
      - 1932 jan. 4 - dec. 30, 88
      - 1933 jan. 5 - dec. 21, 89
      - 1934 juli 6 - dec. 31, 90
        Nota bene: 169 - 387
      - 1935 jan. 2 - mei 1, 91
        Nota bene: 388 - 560
      - 1935 mei 1 - 1936 mei 14, 92
        Nota bene: 561 - 695. In februari 1936 was men al bezig met de liquidatie van de gewestelijke tarwe-organisaties voor Noord- en Zuid-Holland. Middelkoop was directeur van beide organisaties
      - 1935 juli 29 - nov. 19, 93
        Nota bene: 5/1 - 5/150
      - 1935 dec. 6 - 1936 sep. 8, 94
        Nota bene: 5/151 - 5/349
      - 1936 jan. 3 - juni 25, 95
        Nota bene: 5/185 - 5/295
      - 1936 sep. 7 - 1937 feb. 22, 96
        Nota bene: 5/350 - 5/499
      - 1936 sep. 17 - 1937 aug. 26, 97
        Nota bene: 5/601 - 5/850
      - 1936 sep. 23 - 1939 mei 30, 98
        Nota bene: 5/851 - 5/1050
      - 1936 dec. 22 - 1937 dec. 27, 99
        Nota bene: 5/464 - 5/718
      - 1937 feb. 23 - aug. 17, 100
        Nota bene: 5/500 - 5/600
      - 1939 mei 30 - 1941 jan. 22, 101
        Nota bene: 5/1051 - 5/1272
  - Notulen van vergaderingen, algemene rapporten en statistieken, 3.07.77
    Nota bene: Tot 1936 waren er afzonderlijke organisaties, deze werden in 1936 opgeheven. Blijkbaar was er in 1936 ook al een gezamenlijke organisatie
    - Notulen van vergaderingen van het algemeen en dagelijks bestuur, 1932-1936; 102-106; 5 banden
      - 1932 jan. - dec, 102
      - 1933 jan. - dec, 103
      - 1934 jan. - dec, 104
      - 1935 jan. - 1936 feb., 105
      - 1936 jan. - dec, 106
- Stichting tot Uitvoering van Landbouwmaatregelen (STULM), 4
  - Overzichten van de archiefbescheiden en verklaringen van vernietiging van archiefbescheiden, 1971-1984; 107; 1 omslag
  - Vergadering tussen de STULM en de districtbureauhouders, 1972-1979; 108; 1 omslag
  - Maandverslagen over de werkzaamheden van de STULM, 1973-1976; 109; 1 omslag